臺灣高雄地方法院刑事判決　　　　　　　94年度訴字第2543號
公　訴　人　臺灣高雄地方法院檢察署檢察官
被　　　告　丙○○
上列被告因違反著作權法案件，經檢察官聲請以簡易判決處刑（
94年度核退偵字第276 號），本院認不宜以簡易判決處刑，改依
通常程序審理，因被告於本院準備程序中就被訴事實為有罪之陳
述，經本院告知簡式審判程序意旨，並聽取公訴人及被告之意見
後，本院合議庭裁定由受命法官獨任依簡式審判程序審理，判決
如下：
    主  文
丙○○連續擅自以重製之方法侵害他人之著作財產權，處有期徒
刑月，如易科罰金，以參佰元折算壹日。
扣案如附表所示之物均沒收。
    事  實
一、丙○○係設於高雄市○○區○○里○○路315 號1 樓「紅運
    發彩券行」之負責人，明知「霹靂劫之闍城血印」、「霹靂
    劫之末世錄」等「霹靂布袋戲」系列影音光碟片，係霹靂國
    際多媒體股份有限公司（下稱霹靂公司）享有著作財產權之
    視聽著作，專屬授權予群體工作室有限公司（下稱群體公司
    ），非經群體公司之同意或授權，不得擅自重製如附表所示
    之影音光碟。詎丙○○竟未經群體公司之授權，基於侵害他
    人著作權之概括犯意，自民國93年2 月間某日起至同年9 月
     8日下午3 時30分許止，連續多次每週以每片新臺幣（下同
    ）60元之價格，向位於高雄市前鎮區○○○路435 號之「佳
    視得多媒體」租借每週新發行之「霹靂布袋戲」影音光碟原
    版片後，在其位於高雄市○○區○○路136 號5 樓之住處，
    擅自以逐片重製「霹靂布袋戲」影音光碟片第1 集至第16集
    ，每週重製3 套（每套共2 集2 片）之方式，共計約112 片
    ，供己收藏或騎乘車牌號碼ＸＰＲ－９３３機車持往前開彩
    券行，將上開盜版光碟片轉送予朋友觀賞。嗣於93年9 月8
    日下午3 時30分許，經警會同群體公司代理人乙○○持法院
    核發之搜索票，前往上址搜索查獲，並扣得如附表所示共計
    34 片 非法重製之影音光碟，而查悉上情。
二、案經群體公司訴由高雄縣政府警察局林園分局報請臺灣高雄
    地方法院檢察署檢察官偵查起訴。
    理  由
壹、程序方面：
    本件被告丙○○所犯為死刑、無期徒刑或最輕本刑為3 年以
    上有期徒刑以外之罪，其於準備程序中就被訴事實為有罪之
    陳述，經法官告知簡式審判程序之旨，並聽取公訴人及被告
    之意見後，依刑事訴訟法第273 條之1 第1 項規定，裁定由
    受命法官獨任進行簡式審判程序，合先敘明。
貳、實體方面：
一、上揭事實，業經被告丙○○於警詢及偵審中坦承不諱，核與
    告訴人代理人乙○○於警詢時指訴之情節相符，並有高雄縣
    政府警察局林園分局搜索暨扣押筆錄、扣押物品目錄表、現
    場勘驗翻拍照片6 張、侵害著作財產權光碟共34片（詳如附
    表所示）、告訴人公司執照、營利事業登記證、智慧財產權
    證明書、專屬授權書、盜版光碟片封面影本在卷可資佐證，
    足徵被告上開出於任意性之自白，核與事實相符，堪以採信
    。本件事證已臻明確，被告犯行洵堪認定，應依法論科。
二、按連續數行為而犯同一罪名者，為連續犯，以一罪論，故於
    連續犯罪之際，遇法律有變更，其一部涉及舊法，一部涉及
    新法時，即應逕依最後行為時之法律處斷，無所謂行為後法
    律變更之可言，尤無適用刑法第2 條第1 項之餘地，最高法
    院82年度台非字第98號判決意旨參照。查著作權法雖於93年
    9 月1 日修正公布，並於同年月3 日起實施，惟被告為本案
    最後行為時間係93年9 月7 日，顯係在著作權法修正公布施
    行後，故無新舊法比較適用之問題，合先敘明。核被告所為
    ，係違反著作權法第91條第1 項之擅自以重製之方法侵害他
    人之著作財產權罪。又按著作權法第3 條第1 項第4 款所定
    義之公眾，係指不特定人或特定之多數人，但家庭及其正常
    社交之多數人，不在此限；散布，則係指不問有償或無償，
    將著作之原件或重製物提供公眾交易或流通，同條第1 項第
    12 款 定有明文，是被告若僅將擅自重製如附表所示之光碟
    片分送予朋友觀賞，應尚不符合「對公眾流通」及「散布」
    之要件，公訴人認被告係違反著作權法第91條之1 第1 項、
    第3項 之擅自以移轉所有權之方法散布重製物及明知係侵害
    著作財產權之光碟重製物而散布罪，容有誤會，併此敘明。
    被告先後多次重製之犯行，時間緊接，手法相同，所犯係構
    成要件相同之罪，顯基於概括犯意反覆為之，為連續犯，依
    刑法第56條規定以一罪論，並加重其刑。爰審酌被告個人法
    治觀念不足，思慮不周，侵害他人之智慧財產權，無視於政
    府為維護著作財產權人合法權益所做之努力及取締，損害著
    作權人之權益不輕，且危及我國保護智慧財產權之國際形象
    ，惟念其犯後坦承犯行，深表悔悟，態度良好等一切情狀，
    量處如主文所示之刑，併諭知易科罰金之折算標準，以資懲
    儆。至扣案如附表所示之物，均係被告所有供犯罪所用之物
    ，爰依著作權法第98條規定，併予宣告沒收之。
據上論斷，刑事訴訟法第273 條之1 第1 項、第284 條之1 、第
299 條第1 項前段，著作權法第91條第1 項、第98條，刑法第11
條、第56條、第41條第1 項前段，罰金罰鍰提高標準條例第2 條
，判決如主文。
本案經檢察官甲○○到庭執行職務。
中　　華　　民　　國　　94　　年　　9 　　月　　23　　日
                  刑事第三庭    法　官   錢衍蓁
以上正本證明與原本無異。
如不服本判決，應於判決送達後10日內，向本院提出上訴狀。
中　　華　　民　　國　　94　　年　　9 　　月　　26　　日
                                書記官    鄭淑臻
著作權法第91條第1項
擅自以重製之方法侵害他人之著作財產權者，處三年以下有期徒
刑、拘役，或科或併科新臺幣七十五萬元以下罰金。
附表：
┌──┬────────┬─────────┬───────┐
│編號│著作權名稱      │ 數量（單位：片） │著作財產權人  │
├──┼────────┼─────────┼───────┤
│ 1  │霹靂劫之闍城血印│12                │群體公司      │
├──┼────────┼─────────┼───────┤
│ 2  │霹靂劫之末世錄  │22                │群體公司      │
├──┼────────┴─────────┴───────┤
│合計│34片                                                │
└──┴──────────────────────────┘
